【裁判字號】    97,交抗,830
【裁判日期】    971014
【裁判案由】    違反道路交通管理處罰條例
【裁判全文】
臺灣高等法院交通事件裁定             97年度交抗字第830號
抗  告  人
即受處分人  甲○○
上列抗告人因違反道路交通管理處罰條例案件，不服臺灣宜蘭地
方法院，中華民國97年6月13日所為裁定（97年度交聲字第128號
），提起抗告，本院裁定如下：
    主  文
抗告駁回。
    理  由
一、原處分意旨略以：異議人即受處分人甲○○於民國97年 1月
    13日下午4時30分許，駕駛車號T8-2188號自用小客車，沿宜
    蘭縣羅東鎮○○路東往西方向行駛，行經林森路、天津路口
    欲右轉時，因支線道車未讓幹線道車先行，與適騎乘車號LT
    2-282 號重型機車沿天津路北往南方向行駛，欲左轉林森路
    之邱秀娟發生碰撞，致邱女受有腳部挫傷等傷害，為警當場
    舉發（舉發案號：宜警交字第Q00000000號 ），原處分機關
    爰依道路交通管理處罰條例第61條第 3項前段規定，併記違
    規點數三點等情。
二、異議意旨略以：係對方機車跨越雙黃線撞上伊右轉車肇致本
    件車禍，爰依法聲明異議。
三、原裁定意旨略以：異議人甲○○於97年1月13日下午4時30分
    許，駕駛車號T8-2188 號自用小客車，沿宜蘭縣羅東鎮○○
    路東往西方向行駛，行經林森路、天津路口欲右轉時，撞擊
    適由邱秀娟騎乘，沿天津路北往南方向行駛，欲左轉林森路
    之車號LT2-282 號重型機車，邱秀娟因而受有左腳挫傷之傷
    害等情，業據異議人及邱秀娟於警詢時陳述在卷，並有道路
    交通事故現場圖、道路交通事故調查報告表各一份及現場照
    片八張在卷可參。依上開現場圖、調查報告表及照片所示，
    異議人行駛之林森路係劃有白色倒三角形「讓」路線標線之
    支線道，林森路與天津路口亦無號誌，且異議人及邱秀娟均
    未提及事發當時有交通人員指揮交通，異議人本應減速慢行
    或停車讓處於幹道之邱秀娟之重型機車先行，竟貿然右轉致
    與邱秀娟之重型機車發生碰撞，使邱秀娟受有傷害，其違規
    情節甚明。異議人雖辯稱：係邱秀娟行車跨越雙黃線肇致本
    件車禍云云，然異議人過失在先已如上述，邱秀娟騎乘重型
    機車欲左轉駛入林森路，跨越車道自屬當然，又依卷附照片
    ，邱秀娟重型機車倒地之位置係林森路與天津路口，無證據
    顯示邱秀娟於路口前即跨越雙黃線逆向行駛，是異議人所辯
    均不足採。綜上，異議人違規事實明確，所辯顯不可採，原
    處分機關因依道路交通管理處罰條例第61條第 3項規定，裁
    處異議人記違規點數三點，於法並無違誤，本件聲明異議為
    無理由，應予駁回等情。
四、抗告意旨略以：因員警所繪製之車禍現場圖與事實差距甚遠
    ，故本人拒絕於上簽名，員警因此不高興而開立本件舉發單
    ，車禍現場照片亦與本人於分局所見之彩色照片不同，為此
    提起抗告，請求撤銷原裁定等語。
五、經查：
  (一)按汽車駕駛人駕駛汽車違反道路交通安全規則因而肇事致人
    受傷，記違規點數三點，道路交通管理處罰條例第61 條第3
    項定有明文。又汽車行駛至無號誌而無交通指揮人員指揮之
    交叉路口，支線道車應暫停讓幹線道車先行行進、轉彎；讓
    路線之標線線型為白色倒三角形，係用以警告車輛駕駛人前
    有幹道應減速慢行或停車讓幹道車先行，道路交通安全規則
    第102條第2款及道路交通標誌標線號誌設置規則第172 條分
    別定有明文。
  (二)本件抗告人即受處分人甲○○於97年1月13日下午4時30分許
    ，駕駛車號T8-2188 號自用小客車，沿宜蘭縣羅東鎮○○路
    東往西方向行駛，行經林森路、天津路口欲右轉時，撞擊適
    由邱秀娟騎乘，沿天津路北往南方向行駛，欲左轉林森路之
    車號LT2-282 號重型機車，邱秀娟因而受有左腳挫傷之傷害
    等情，有宜蘭縣政府警察局羅東分局道路交通事故談話紀錄
    表、道路交通事故現場圖、道路交通事故調查報告表各一件
    及現場照片八幀在卷可參（見原審卷第19頁以下）。原審已
    審酌原處分機關依舉發單位所具事證，參酌受處分人違規之
    事實、情節、稽查人員處理意見及受處分人之陳述，認受處
    分人違反道路交通管理處罰條例第61條第 3項、違反道路交
    通管理事件統一裁罰基準表及處理細則第43條、第44 條第1
    項及第61條等規定，認抗告人確有汽車行駛至無號誌而無交
    通指揮人員指揮之交叉路口，支線道車未暫停讓幹線道車先
    行行進、轉彎之違規行為，事證明確，認原處分機關裁處違
    規點數三點，核無不合，而為駁回抗告人異議之裁定，經核
    並無違誤。抗告人雖辯稱如上述，然前揭交通法規已明確界
    定道路之優先使用權為行駛於幹線道之邱秀娟，毋論並無證
    據顯示邱秀娟有何跨越雙黃線行駛之行為，縱令屬實，亦僅
    係其應負交通違規或與有過失之問題，殊無解於抗告人之過
    失責任；又其漫事指摘警員挾怨報復開立罰單或隱匿現場事
    故照片等情，並未舉出具體事證以供本院調查，核屬其個人
    臆測之詞，顯不足採。是抗告人空言否認上述違規行為，提
    起抗告，並無可取，應予駁回。
據上論斷，應依道路交通案件處理辦法第26條，刑事訴訟法第41
2條，裁定如主文。
中    華    民    國    97    年    10    月    14    日
                  刑事第十庭審判長法  官  楊炳禎
                                  法  官  李春地
                                  法  官  朱光仁
以上正本證明與原本無異。
不得再抗告。
                                  書記官  王宜玲
中    華    民    國    97    年    10    月    15    日


司法院資訊處製作；財團法人民間司法改革基金會備份。
